# 股权转让与日后事项

提问人：yhgu20002000 时间：2012-04-07 20:33:56
请教各位：某公司A拟转让其子公司5%的股权， 并于 2011 年 12 月 25 日签订了转让协议，但交割日在 2012 年 2 月份，此事项是作为调整事项调整 2011 年的财务报表还是作为期后事项披露？ 谢谢~~~~

回答人：chenyiwei
一般应作为非调整事项。

提问人：yhgu20002000 时间：2012-04-07 22:12:56
回复 chenyiwei 的帖子
陈老师，您的意思仅作期后事项披露即可？但对比期后事项的定义，该股权转让在资产负债表日之前即已存在，只是在期后才完成法律上的权属转移，所以困惑中

回答人：chenyiwei
“实际完成”的标准是参照企业合并准则应用指南中购买日确定的五项标准，反向运用得到。关键看实质上的风险报酬转移和控制权转移在 2011 年末之前是否已经完成。

回答人：chenyiwei
该交易的实际完成在 2012 年 2 月,并不是 2011 年末资产负债表日已实际存在的状态，所以是非调整事项。